臺灣板橋地方法院刑事判決　　　　　　 100年度訴字第2535號
公　訴　人　臺灣板橋地方法院檢察署檢察官
被　　　告　江麗卿
選任辯護人　張漢榮律師
上列被告因違反毒品危害防制條例案件，經檢察官提起公訴（10
0 年度偵字第22656 號），本院判決如下：
    主  文
江麗卿犯如附表一所示之罪，分別處如附表一所示之刑。應執行
有期徒刑伍年肆月，扣案如附表二編號四、六所示之毒品，均沒
收銷燬之；扣案如附表二編號一、二、三、五、七、八所示之物
，均沒收之；未扣案販毒所得新臺幣壹萬貳仟元沒收，如全部或
一部不能沒收時，以其財產抵償之。
    事  實
一、江麗卿明知甲基安非他命、四氫大麻酚均為毒品危害防制條
    例所定之第二級毒品，依法不得販賣、持有，竟分別為下列
    行為：
（一）江麗卿基於販賣第二級毒品甲基安非他命以牟利之犯意，
      於民國100 年8 月27日，持其所有如附表二編號一所示之
      手機搭配行動電話門號0000000000號（該門號SIM 卡非屬
      江麗卿所有）使用，接聽楊俊益以行動電話門號00000000
      00號來電聯絡買賣交易甲基安非他命事宜，並使用其所有
      如附表二編號二、三所示之分裝杓及電子磅秤，將甲基安
      非他命4 公克秤重分裝在分裝袋內完成後，即於同日23時
      40分許，在其新北市○○區○○路66之4 號住處樓下與楊
      俊益見面，而以新臺幣（下同）1 萬2 千元之代價，將前
      揭甲基安非他命販售交付予楊俊益，楊俊益當場先給付江
      麗卿價金7 千元，嗣於100 年8 月29日某時許，在新北市
      中和區○○路某處，再給付江麗卿餘款5 千元完竣。
（二）江麗卿基於持有第二級毒品四氫大麻酚之犯意，於100 年
      8 月27日某時許，在新北市○○區○○路上之某炭烤餐廳
      內，自真實姓名不詳綽號「小陳」之成年男子處，無償收
      受四氫大麻酚1 包（毛重1.161 公克、驗前淨重0.771 公
      克），並攜回放置在上開福祥路住處客廳冰箱內而持有之
      。
（三）江麗卿另基於販賣甲基安非他命以牟利之犯意，於100 年
      9 月1 日9 時15分許，持如附表二編號一所示之手機搭配
      行動電話門號0000000000號使用，發送內容為「我手上現
      有30小朋友餐費共78000 ；我要《離家出走》你如要認領
      4 小朋友餐費12000 認領8 小朋友餐費22500 ，速考慮2
      點前給答覆…」之文字簡訊至楊俊益所使用之行動電話門
      號0000000000號手機內，而表示報價販售甲基安非他命之
      旨，經楊俊益讀取後，旋回電與江麗卿談妥將前往上開福
      祥路住處樓下，並以1 萬2 千元之代價，再向江麗卿當面
      購買甲基安非他命4 公克乙事，惟楊俊益於同日11時20分
      許，即為警持本院搜索票在新北市○○區○○路324 巷6
      號4 樓查獲違反毒品危害防制條例案件，始未能依約前往
      完成買賣交易而不遂。楊俊益經警查獲後，因指證江麗卿
      販賣第二級毒品情事，而於同日14時30分許，主動帶同警
      員前往上開福祥路住處查獲江麗卿，並經江麗卿自願同意
      搜索後，為警當場扣得江麗卿所有之前揭手機1 支、四氫
      大麻酚1 包、甲基安非他命39包（合計毛重37.117公克、
      驗前淨重28.477公克、驗前純質淨重17.246公克）及如附
      表二編號二、三、八所示之物等，始循線查悉上情。
二、案經新北市政府警察局三峽分局移請臺灣板橋地方法院檢察
    署檢察官偵查後提起公訴。
    理  由
一、本案以下認定事實所引用之證據，檢察官、被告江麗卿及辯
    護人均就證據能力表示無任何異議或爭執，而皆同意作為證
    據使用，且各該證據依刑事訴訟法規定，經核亦無不具證據
    能力或不適宜作為證據之情事，故本院認均得作為認定被告
    有罪之依據，合先敘明。
二、上揭犯罪事實，業據被告江麗卿於100 年10月14日檢察官訊
    問及本院審理時均坦承不諱，核與證人楊俊益於100 年10月
    17日檢察官訊問及本院審理時所為之證述相合，並有搜索扣
    押筆錄暨扣押物品目錄表1 份、手機翻拍照片共4 張（見臺
    灣板橋地方法院檢察署100 年度偵字第22656 號卷第23、14
    2 、143 頁）、扣案物照片55張、行動電話門號0000000000
    、0000000000號申請使用人暨通聯紀錄資料（見臺灣板橋地
    方法院檢察署100 年度偵字第22656 號卷第61、62、210 至
    225 頁）、通聯紀錄檔案光碟、台灣檢驗科技股份有限公司
    100 年9 月21日濫用藥物檢驗報告（檢體編號L0000000號即
    楊俊益之尿液檢體）、交通部民用航空局航空醫務中心100
    年10月4 日航藥鑑字第0000000 號、第0000000Q號毒品鑑定
    書各1 份附卷，及如附表二所示之物扣案可資佐證，足認被
    告自白與事實相符，堪以採信。本案事證明確，被告犯行均
    洵堪認定，應依法論科。
三、論罪科刑：
（一）按甲基安非他命、四氫大麻酚均屬毒品危害防制條例第2
      條第2 項第2 款所定之第二級毒品（即該款附表二編號89
      、155 者）。次按若行為人初始持有毒品之原因，並非基
      於營利售賣意圖而販入，則其嗣後另行起意賣出之行為，
      應以其賣出行為是否完成，即是否已經交付毒品，作為判
      斷既遂或未遂之準據，不能僅以出賣人與買受人就毒品之
      數量或價格達成合意，即論以販賣既遂一罪；又行為人多
      次販賣毒品後，持有剩餘毒品被查獲，其各次販賣毒品行
      為，固應併合處罰，惟該持有剩餘毒品之低度行為，應僅
      為最後1 次販賣毒品之高度行為所吸收，不另論罪。則就
      該查獲之剩餘毒品，祇能於最後1 次之販賣毒品罪宣告沒
      收銷燬，不得於各次販賣毒品罪均宣告沒收銷燬（最高法
      院99年度台上字第2718、6944號、100 年度台上字第4787
      、5655號判決意旨參照）。查檢察官在本案起訴書犯罪事
      實內，即未認被告江麗卿係基於營利意圖而販入甲基安非
      他命，且經遍查卷內積極證據資料，亦難認被告因購入而
      持有甲基安非他命之始即係為販售牟利，是其嗣後始就所
      持有之甲基安非他命分別起意販售予證人楊俊益，並分別
      就販售甲基安非他命之數量、價格等節與楊俊益達成合意
      ，自應視各次有無完成交付甲基安非他命之情，分別論以
      販賣第二級毒品既遂或未遂罪責。是核被告就犯罪事實欄
      一、（一）所為，係犯毒品危害防制條例第4 條第2 項之
      販賣第二級毒品罪；就犯罪事實欄一、（二）所為，係犯
      毒品危害防制條例第11條第2 項之持有第二級毒品罪；就
      犯罪事實欄一、（三）所為，係犯毒品危害防制條例第4
      條第2 項、第6 項之販賣第二級毒品未遂罪，被告持有甲
      基安非他命且純質淨重未達20公克以上之低度行為，為販
      賣第二級毒品未遂之高度行為所吸收，不另論罪，而其就
      犯罪事實欄一、（三）部分雖已著手販賣第二級毒品行為
      之實施，惟最終並未交付甲基安非他命予楊俊益而未遂，
      爰依刑法第25條第2 項規定，按既遂犯之刑減輕之。又被
      告於偵查及審判中均已自白前揭販賣第二級毒品既、未遂
      之犯行，皆應依毒品危害防制條例第17條第2 項規定減輕
      其刑（不含持有第二級毒品犯行部分），且其中就被告所
      為販賣第二級毒品未遂犯行部分，應遞減輕其刑。
（二）被告之辯護人雖主張就本案被告所犯販賣第二級毒品既、
      未遂罪行部分，被告係透過楊俊益介紹陪同，方自真實姓
      名不詳綽號「老K 」之成年男子購得甲基安非他命，已屬
      供出毒品來源，查獲販賣毒品之幫助犯或共同正犯之情形
      ，應依毒品危害防制條例第17條第1 項規定減免其刑云云
      。惟按毒品危害防制條例第17條第1 項所稱「供出毒品來
      源，因而查獲其他正犯或共犯者」，係指犯罪行為人供出
      毒品來源之對向性正犯，或與其具有共同正犯、共犯（教
      唆犯、幫助犯）關係之毒品由來之人的相關資料，使調查
      或偵查犯罪之公務員得據以對之發動調查或偵查程序，並
      因此而確實查獲其人、其犯行者，始足該當。又無償受他
      人委託，代為購買毒品後交付委託人，以便利、助益委託
      人施用者，為幫助施用；苟以便利、助益委託人販賣者，
      則為幫助販賣。而施用毒品者，對於購買毒品之管道較一
      般人為熟悉，有施用毒品經驗者介紹購買毒品，並不當然
      有幫助營利之意圖（最高法院99年度台上字第3068號、10
      0 年度台非字第356 號、100 年度台上字第1865、2500、
      5907號判決意旨參照）。查被告於本院訊問時，雖供稱：
      100 年8 月27日販賣予楊俊益之甲基安非他命4 公克及扣
      案甲基安非他命39包，是我在100 年7 月底、100 年8 月
      7 日左右分二次購買。第二次是楊俊益主動打電話給我，
      問我還要不要安非他命，我跟他說我還有，但他還是一直
      打電話來，我怕安非他命市場價錢還會漲，就在電話中同
      意再買，我跟楊俊益約在中和中山路，他帶我去板橋三民
      路跟老K 拿云云，然其於100 年9 月21日檢察官訊問時，
      即陳稱：我跟楊俊益購買過毒品二次，第二次是我打電話
      給楊俊益，跟他說我要買，他就聯絡老K ，約在三民路交
      易等語，足見被告事後已翻異前詞而難以逕採，且楊俊益
      於本院審理時，已證稱：我自己沒有賣甲基安非他命給被
      告，是我的朋友老K 有賣，被告透過「APPLE 」跟我說要
      買甲基安非他命，我並沒有主動跟被告說要賣甲基安非他
      命給他，只是載她們去找老K ，我總共帶被告去找老K 二
      次。老K 賣甲基安非他命給被告，我沒有好處，我不知道
      被告購買甲基安非他命的目的，也不知道被告賣我的甲基
      安非他命是否是向老K 買的等語明確，參諸卷附行動電話
      門號0000000000號100 年8 月6 至8 日通聯紀錄顯示（見
      本院卷第61至70頁），被告於前揭期間內實係於100 年8
      月7 日16時32分許先持行動電話門號0000000000號發話予
      楊俊益所持用之行動電話門號0000000000號聯絡，嗣後當
      日雙方才有密集相互通話情形，是被告改稱100 年8 月7
      日是楊俊益主動打電話詢問是否需購買甲基安非他命云云
      ，顯與客觀事證不符而委無可採。再被告於本院審理時，
      尚自承：第一次購買甲基安非他命是我託APPLE 找楊俊益
      ，不是楊俊益主動帶我去找老K 購買毒品，我沒有跟楊俊
      益說購買毒品的目的或給楊俊益好處，也不知道楊俊益從
      老K 處是否可獲得好處等情無訛，足見楊俊益應僅係無償
      接受被告委託，代為介紹購買毒品之管道，以便利、助益
      被告施用或持有甲基安非他命，尚難認其有何共同參與或
      助益賣方販毒營利之意圖，故楊俊益所為當僅屬幫助被告
      施用、持有甲基安非他命，並未與老K 所為販賣毒品犯行
      成立共同正犯或幫助犯關係。況楊俊益在本案實為指證向
      被告購買甲基安非他命之買方，除同難認楊俊益就本案被
      告自身所為之販賣第二級毒品既、未遂犯行成立共同正犯
      或幫助犯外，被告供出單純助益其施用、持有之人，對循
      線查緝本案甲基安非他命之上游關係及斷絕毒品供給，亦
      毫無任何助益可言，故縱被告於警詢時起，即曾稱本案甲
      基安非他命係透過楊俊益購買等情，亦難認其該當供出毒
      品來源，因而查獲其他正犯或共犯之要件。從而，辯護人
      辯稱就被告販賣第二級毒品犯行部分，應依毒品危害防制
      條例第17條第1 項規定減免其刑云云，尚無可採。
（三）另辯護人就被告販賣第二級毒品既、未遂犯行部分，復請
      求依刑法第59條規定減輕其刑云云，惟按刑法第59條之酌
      減其刑，必須犯罪另有特殊之原因與環境等情狀，在客觀
      上足以引起一般之同情，認為確可憫恕，且即予宣告法定
      最低度之刑，猶嫌過重者，始有其適用，且如別有法定減
      輕之事由，應先依法定減輕事由減輕其刑後，猶嫌過重時
      ，始得為之（最高法院100 年度台上字第213 、3562號判
      決意旨參照）。查被告前於99年3 月間，即曾因交付甲基
      安非他命予羅勝文、張明輝等人，而於99年4 月21日為警
      查獲，並經司法機關依法追訴審判在案，此有臺灣高等法
      院100 年度上訴字第640 號判決在卷可參（被告於該案中
      已坦承至少有無償提供甲基安非他命予羅勝文、張明輝之
      情），竟猶不知警惕，仍於本案先後起意販售甲基安非他
      命予楊俊益牟利，並助長毒品流通擴散，是就其本身犯罪
      原因等節，即已難使一般人給予同情。又本案被告與楊俊
      益合意買賣之甲基安非他命數量及金額分別達4 公克、1
      萬2 千元，尚非屬一般小額交易微量毒品之情狀，而被告
      如前述復已得依毒品危害防制條例第17條第2 項或刑法第
      25條第2 項規定減輕其刑，則就其所犯販賣第二級毒品既
      、未遂罪名之法定最低本刑實僅分別為有期徒刑3 年6 月
      、1 年9 月，自難認本案存有犯罪情狀顯可憫恕或倘處以
      法定最低本刑仍屬過苛之情形，故本院認被告販賣第二級
      毒品犯行部分，並不符刑法第59條所定得減輕其刑之事由
      ，附此敘明。
（四）再被告所犯前揭販賣第二級毒品既遂、持有第二級毒品及
      販賣第二級毒品未遂各犯行間，犯意各別，行為互殊，自
      應予分論併罰。
（五）爰審酌被告刑案前科紀錄之素行狀況，有臺灣高等法院被
      告前案紀錄表在卷可參，兼衡其年值青壯，竟無視國家禁
      令，先後意圖營利販賣或著手販賣足以嚴重戕害人體身心
      健康之甲基安非他命，助長第二級毒品流通危害社會，暨
      其各犯罪動機、目的、手段、販賣甲基安非他命或持有四
      氫大麻酚之數量，及於犯後尚知坦認全部犯行等一切情狀
      ，分別量處如附表一所示之刑，並定其應執行之刑，以資
      懲儆。
（六）末查，被告於本院審理時，已供稱：我與楊俊益聯絡販賣
      甲基安非他命事宜，都是持扣案手機搭配行動電話門號00
      00000000號使用，沒有用行動電話門號0000000000號，且
      0000000000門號SIM 卡是我跟朋友借的要還。100 年8 月
      27日販賣甲基安非他命予楊俊益時，我有用扣案分裝杓及
      電子磅秤秤重裝在分裝袋內再交給楊俊益，因為老K 給我
      的甲基安非他命原先是裝在一大包內，所以必須要分裝。
      100 年9 月1 日準備與楊俊益交易的甲基安非他命，就是
      要從扣案甲基安非他命39包內取出，因為楊俊益只有跟我
      說要4 公克，我不確定他何時要來，所以還沒有進行分裝
      ，但是如果有交易的話，也是要使用扣案之分裝袋、分裝
      杓及電子磅秤等語明確，核與前揭行動電話門號00000000
      00號申請使用人（登記申請人為劉守志）暨通聯紀錄資料
      所示情形相符，足認扣案如附表二編號一所示之手機（不
      含行動電話門號0000000000、0000000000號SIM 卡），係
      被告所有供前揭犯罪事實欄一、（一）、（三）所示犯行
      聯絡使用之物，應依毒品危害防制條例第19條第1 項規定
      ，分別於如附表一編號一、三所示各宣告刑及所定應執行
      刑後，均宣告沒收之；扣案如附表二編號二、三所示之分
      裝杓、電子磅秤，係被告所有供前揭犯罪事實欄一、（一
      ）所示犯行秤重分裝毒品所用之物，及預備供前揭犯罪事
      實欄一、（三）所示犯行秤重分裝毒品所用之物，應分別
      依毒品危害防制條例第19條第1 項、刑法第38條第1 項第
      2 款規定，分別於如附表一編號一、三所示各宣告刑及所
      定應執行刑後，均宣告沒收之；扣案如附表二編號八所示
      之分裝袋，則係被告所有預備供前揭犯罪事實欄一、（三
      ）所示犯行分裝毒品所用之物，爰依刑法第38條第1 項第
      2 款規定，於如附表一編號三所示宣告刑及所定應執行刑
      後，均宣告沒收之。至扣案如附表二編號四、六所示之四
      氫大麻酚、甲基安非他命，分別屬因前揭犯罪事實欄一、
      （二）、（三）所示犯行查獲之第二級毒品，不論是否為
      被告所有，應依毒品危害防制條例第18條第1 項前段規定
      ，分別於如附表一編號二、三所示各宣告刑及所定應執行
      刑後，皆宣告沒收銷燬之（因檢驗需要而經取用滅失之部
      分，則皆不再宣告沒收銷燬）；扣案如附表二編號五所示
      之包裝袋，係用以防止毒品裸露、潮濕，便於攜帶持有所
      用，屬被告所有供其為前揭犯罪事實欄一、（二）所示犯
      行使用之物，且依前揭交通部民用航空局航空醫務中心毒
      品鑑定書所載，尚可與所包裹之四氫大麻酚予以析離單獨
      秤重，爰依刑法第38條第1 項第2 款規定，於如附表一編
      號二所示宣告刑及所定應執行刑後，皆宣告沒收之；扣案
      如附表二編號七所示之包裝袋，同係用以防止毒品裸露、
      潮濕，便於攜帶販售所用，屬被告所有供其為前揭犯罪事
      實欄一、（三）所示犯行使用之物，且依前揭交通部民用
      航空局航空醫務中心毒品鑑定書所載，尚可與所包裹之甲
      基安非他命予以析離單獨秤重，應依毒品危害防制條例第
      19條第1 項規定，於如附表一編號三所示宣告刑及所定應
      執行刑後，皆宣告沒收之。另被告於前揭犯罪事實欄一、
      （一）所示販賣第二級毒品犯行之所得1 萬2 千元雖未扣
      案，仍應依毒品危害防制條例第19條第1 項規定，於如附
      表一編號一所示宣告刑及所定應執行刑後，皆諭知沒收，
      如全部或一部不能沒收時，均以其財產抵償之。
（七）至公訴人雖請求就扣案行動電話門號0000000000、000000
      0000號SIM 卡併予宣告沒收，惟行動電話門號0000000000
      SIM 卡如前述尚非屬被告所有之物，而行動電話門號0000
      000000SIM 卡部分，經遍查卷內積極證據資料，亦難認該
      門號與被告所為前揭各犯行間有何直接關聯性，故爰均不
      予諭知沒收。另警方於100 年9 月1 日雖尚扣得被告所有
      之第三級毒品愷他命2 包及吸食器2 組、玻璃球4 個等物
      ，惟被告於本院審理時，已陳明：扣案愷他命、吸食器及
      玻璃球均與本案犯行無關，是我自己要施用的等語在卷，
      且公訴人亦未聲請於本案宣告沒收，是前揭物品既均難認
      與本案被告各犯行間有何關聯，故爰同不予宣告沒收，併
      此敘明。
據上論斷，應依刑事訴訟法第299 條第1 項前段，毒品危害防制
條例第4 條第2 項、第6 項、第11條第2 項、第17條第2 項、第
18條第1 項前段、第19條第1 項，刑法第11條前段、第25條第2
項、第38條第1 項第2 款、第51條第5 款、第9 款，判決如主文
。
本案經檢察官蔡景聖到庭執行職務。
中    華    民    國   100    年    12    月    22    日
                刑事第八庭  審判長法  官  陳 鴻 清
                                  法  官  劉 安 榕
                                  法  官  張 兆 光
上列正本證明與原本無異。
如不服本判決，應於判決送達後10日內敘明上訴理由，向本院提
出上訴狀 (應附繕本) ，上訴於臺灣高等法院。其未敘述上訴理
由者，應於上訴期間屆滿後20日內向本院補提理由書「切勿逕送
上級法院」。
                                  書記官  曹 秋 冬
中    華    民    國   100    年    12    月    23    日
附錄本案論罪科刑法條：
毒品危害防制條例第4 條
製造、運輸、販賣第一級毒品者，處死刑或無期徒刑；處無期徒
刑者，得併科新臺幣2 千萬元以下罰金。
製造、運輸、販賣第二級毒品者，處無期徒刑或7 年以上有期徒
刑，得併科新臺幣1 千萬元以下罰金。
製造、運輸、販賣第三級毒品者，處5 年以上有期徒刑，得併科
新臺幣7 百萬元以下罰金。
製造、運輸、販賣第四級毒品者，處3 年以上10年以下有期徒刑
，得併科新臺幣3 百萬元以下罰金。
製造、運輸、販賣專供製造或施用毒品之器具者，處1 年以上7
年以下有期徒刑，得併科新臺幣1 百萬元以下罰金。
前5 項之未遂犯罰之。
毒品危害防制條例第11條第2 項
持有第二級毒品者，處2 年以下有期徒刑、拘役或新臺幣3 萬元
以下罰金。
附表一：
┌──┬──────────┬───────┬───────────────┐
│編號│江麗卿所為之犯罪事實│所犯法條      │應宣告之罪刑                  │
├──┼──────────┼───────┼───────────────┤
│一  │犯罪事實欄一、（一）│毒品危害防制條│江麗卿販賣第二級毒品，處有期徒│
│    │所示部分            │例第4 條第2 項│刑年捌月。扣案如附表二編號一│
│    │                    │              │、二、三所示之物，均沒收之；未│
│    │                    │              │扣案販毒所得新臺幣壹萬貳仟元沒│
│    │                    │              │收，如全部或一部不能沒收時，以│
│    │                    │              │其財產抵償之。                │
├──┼──────────┼───────┼───────────────┤
│二  │犯罪事實欄一、（二）│毒品危害防制條│江麗卿持有第二級毒品，處有期徒│
│    │所示部分            │例第11條第2 項│刑月。扣案如附表二編號四所示│
│    │                    │              │之毒品，沒收銷燬之；扣案如附表│
│    │                    │              │二編號五所示之物，沒收之。    │
├──┼──────────┼───────┼───────────────┤
│三  │犯罪事實欄一、（三）│毒品危害防制條│江麗卿販賣第二級毒品未遂，處有│
│    │所示部分            │例第4 條第2 項│期徒刑壹年拾壹月。扣案如附表二│
│    │                    │、第6 項      │編號六所示之毒品，沒收銷燬之；│
│    │                    │              │扣案如附表二編號一、二、三、七│
│    │                    │              │、八所示之物，均沒收之。      │
└──┴──────────┴───────┴───────────────┘
附表二：
┌──┬───────────────┬───────────────┐
│編號│扣案應宣告沒收銷燬或沒收之物品│備註                          │
├──┼───────────────┼───────────────┤
│一  │ELIYA廠牌手機壹支             │不含行動電話門號0000000000、09│
│    │                              │00000000號之SIM 卡            │
├──┼───────────────┼───────────────┤
│二  │分裝杓貳支                    │                              │
├──┼───────────────┼───────────────┤
│三  │電子磅秤貳台                  │                              │
├──┼───────────────┼───────────────┤
│四  │第二級毒品四氫大麻酚驗餘淨重零│即毒品鑑定書記載編號43者，驗前│
│    │點柒伍貳陸公克                │淨重0.7710公克                │
├──┼───────────────┼───────────────┤
│五  │包裹如附表二編號四所示四氫大麻│尚可與如附表二編號四所示之四氫│
│    │酚之外包裝袋壹個              │大麻酚析離單獨秤重            │
├──┼───────────────┼───────────────┤
│六  │第二級毒品甲基安非他命合計驗餘│即毒品鑑定書記載編號1 、2 、5 │
│    │淨重貳拾捌點肆貳零陸公克      │至41者，驗前合計淨重28.477公克│
│    │                              │、驗前合計純質淨重17.246公克  │
├──┼───────────────┼───────────────┤
│七  │包裹如附表二編號六所示甲基安非│尚可與如附表二編號六所示之甲基│
│    │他命之外包裝袋拾玖個        │安非他命析離單獨秤重          │
├──┼───────────────┼───────────────┤
│八  │分裝袋拾個                    │                              │
└──┴───────────────┴───────────────┘